臺灣嘉義地方法院刑事附帶民事訴訟判決　　　　　九十一年度交簡附民字第一七號
　　原　　　告　甲○○
　　被　　　告　乙○○
右列被告因過失傷害案件（本院九十一年度交簡字第六五四號），經原告提起附帶民
事訴訟，請求損害賠償，本院判決如左︰
    主  文
被告應給付原告新台幣壹佰零柒萬參仟陸佰拾玖元及自九十一年六月十八日起至清償
日止按週年利率百分之五計算之利息。
原告其餘之訴駁回。
本判決第一項於原告以新台幣參拾伍萬元供擔保後，得假執行。
原告其餘假執行之聲請駁回。
    事  實
甲、原告方面：
一、聲明：求為判決被告應給付原告新台幣（下同）二百五十二萬三千六百十九元，
    及自九十年八月二十四日起，至清償日止按週年利率百分之五計算之利息，並願
    供擔保請求宣告假執行。
二、陳述：
 （一）緣被告乙○○於民國九十年八月二十三日上午九時四十五分許，駕駛車牌號
       碼Ｓ六─七三０六號自用小客車，沿嘉義縣水上鄉國道八二號雙向二車道快
       速道路由東往西行駛，途經上述快速道路二八公里四００公尺處，理應在遵
       行車道內行駛，並注意車前狀況，隨時採取必要之安全措施，而依當時情況
       天候為晴，日間自然光，路面乾燥、無缺陷、無障礙物，視距良好，並無不
       能注意之情形，竟因要撿拾掉落座椅下之行動電話，而行駛路肩，且疏未注
       意車前狀況，致其所駕駛之上述自用小客車左前車頭，撞及前方外側車道由
       原告所駕駛之車牌號碼ＵＲ─六六六九號自用小客車右側車門，原告所駕駛
       之汽車因而失控打滑左前車頭撞上中央分隔島，原告因此受有第一腰椎壓迫
       性骨折之傷害。依民法第一百八十四條第一項及同法第一百九十一條之二規
       定，被告對原告因此所受損害自應負損害賠責任，爰提起本訴。
 （二）原告所受損害，分項如下：
      １、醫療費用：原告受傷後，己支出醫療費用二萬三千六百十九元，後續仍須
          治療，預估以十五萬元計算，另復健費用五萬元，合計為二十二萬三千六
          百十九元。
      ２、工作能力損失：原告原在景祥營造廠有限公司，因該公司轉投資大陸發展
          ，原告於九十年三月被派往大陸，任職於紳泰鞋材有限公司工作，每月薪
          資五萬元，自受傷以來，治療及復健期間七個月未能工作，致減少薪資收
          入每月五萬元，共計三十五萬元。
      ３、精神慰藉金：原告受傷後，每晚均因腰椎骨折脆弱，無法承受身體平躺時
          腰部下壓重力，必須採用側姿睡覺，惟仍經常痠痛不己，無法入眠，醫生
          交代不可進行運動，也不可穿高根鞋，若有懷孕，必須注意對腰部脊椎的
          承受力，且自四月起，因腰椎骨骨折壓迫到神經，造成左腳持續麻痛，日
          常生活受到極大的影響，迄今仍在忍受治療之不便及健康無法回復之損害
          ，精神痛苦不可謂不大，爰請求慰撫金二百萬元。
      ４、以上合計二百五十二萬三千六百十九元，應由被告賠償。
   (三)證據：提出醫療費用單據、診斷證明書、薪資所得證明、台胞證影本、大陸
             增城市電信局收費專用發票、現金支出傳票、部分帳冊明細、合夥契
             約書、八十九年薪資扣繳單等影本為證。
乙、被告方面：
一、聲明：除部分同意外，餘求為判決駁回原告之訴。
二、陳述：被告願賠償原告之損害，但原告請求於合理範圍願給付，如醫療費用二十
    二萬三千六百十九元願給付，餘工作能力損失三十五萬元及慰撫金二百萬元則過
    高，難以接受。
三、證據：未據提出。
    理  由
一、按附帶民事訴訟之判決，應以刑事訴訟判決所認定之事實為據，刑事訴訟法第五
    百條前段定有明文。本件原告提起訴主張被告乙○○於民國九十年八月二十三日
    上午九時四十五分許，駕駛車牌號碼Ｓ六─七三０六號自用小客車，沿嘉義縣水
    上鄉國道八二號雙向二車道快速道路由東往西行駛，途經上述快速道路二八公里
    四００公尺處，因要撿拾掉落座椅下之行動電話，而行駛路肩，且疏未注意車前
    狀況，致其所駕駛之上述自用小客車左前車頭，撞及前方外側車道由原告所駕駛
    之車牌號碼ＵＲ─六六六九號自用小客車右側車門，原告所駕駛之汽車因而失控
    打滑左前車頭撞上中央分隔島，原告因此受有第一腰椎壓迫性骨折之傷害。依民
    法第一百八十四條第一項及同法第一百九十一條之二規定，被告對原告因此所受
    損害自應負損害賠責任，爰提起本訴。
二、按因故意或過失不法侵害他人權利者，負損害賠償責任，又不法侵害他人之身體
    或健康者，對於被害人因此喪失或減少勞動能力，或增加生活上之需要時負損害
    賠償責任，及不法侵害他人身體、健康、名譽或自由者，被害人雖非財產上之損
    害，亦得請求賠償相當之金額，民法第一百八十四條第一項前段、第一百九十三
    條第一項、第一百九十五條第一項分別定有明文，本件被告既因過失不法侵害原
    告。致原告身體受傷等損失，自應負賠償之責，是原告訴請被告賠償，自屬有據
    。
三、茲應所述者為原告所受損害中得請求賠償之金額，分論如后：
  (一)醫療費用二十二萬三千六百十九元部分：除原告己提出所舉醫療費用收據外，
      另預估日後之治療及復健費用等，此數額己據被告同意在卷，自應准許之。
  (二)工作能力損失三十五萬元部分：經查原告受傷前在大陸紳泰鞋材有限公司工作
      ，每月薪資五萬元，業據其提出薪資所得證明、台胞證影本、大陸增城市電信
      局收費專用發票、現金支出傳票、部分帳冊明細、合夥契約書、八十九年薪資
      扣繳單等影本為證。被告雖存疑，本院復斟酌原告在派赴大陸前，原在景祥營
      造廠有限公司工作，其年度薪資所得即達六十萬五千元，平均每月薪資稍高於
      五萬元，衡情以一介女子，被派赴大陸工作，其薪資五萬元尚可接受，此外復
      查無上開文件有任何不實之處，故原告請求七個月之薪資三十五萬元應予准許
      。
   (三)精神慰撫金二百萬元部分：經審核原告所受傷害、損失可能帶來之精神上痛
      苦與行動之不便，至今仍須穿調整裝以減輕脊椎壓力，並斟酌兩造之身分、地
      位、經濟能力等情狀，認為原告之請求以伍拾萬元為適當，超過部分應予駁回
      。
  （四）利息自九十年八月二十四日起算部分：原告依侵權行為法則請求被告賠償
        二百五十二萬三千六百十九元，及自九十年八月二十四日（即肇事次日）起
        至清償日止，按週年利率百分之五計算之利息部分。按原告就遲延利息部分
        ，雖主張自侵權行為發生次日即九十年八月二十四日起算，惟原告並未舉證
        於本件起訴狀繕本送達翌日前有何催告之事實，故本院認應由起訴狀繕本送
        達翌日（即九十一年六月十八日）起算為宜，其在此日前之請求，應予駁回
四、綜上所述：被告應賠償原告一百零七萬三千六百十九元及自九十一年六月十八日
    起至清償日止，按週年利率百分之五計算之利息，原告在此範圍內之請求，為有
    理由，應予准許，原告逾此範圍之請求，為無理由，應予駁回。
五、假執行之宣告：
    本件原告就其勝訴部分陳明願供擔保請求宣告假執行，核無不合，爰酌定相當金
    額准許之，至原告敗訴部分，其假執行之宣告，已失所依據，應予駁回。
據上論斷，原告之訴為一部有理由，一部無理由，應依刑事訴訟法第五百零二條第一
項、第二項、第四百九十一條第十款、民事訴訟法第三百九十條第二項，判決如主文
。
中    華    民    國        九十一    年      六        月      二十八  日
                            臺灣嘉義地方法院刑事第二庭
                                法  官  夏  金  郎
右正本證明與原本無異。
如不服本判決，應於送達後十日內，向本院提出上訴狀。
中    華    民    國        九十一    年      六        月      二十八  日
                                書記官  陳  秀  麗
